臺灣高等法院臺中分院刑事判決　　　　　　　　　　九十四年度上訴字第六二八號
　　上　訴　人　臺灣彰化地方法院檢察署檢察官
　　被　　　告　乙○○
右上訴人，因被告違反毒品危害防制條例案件，不服臺灣彰化地方法院九十三年度訴
字第一五二四號，中華民國九十四年二月四日第一審判決（起訴案號：臺灣彰化地方
法院檢察署九十三年度毒偵字第二八七九號，並經同署移
六七八號）提起上訴，本院判決如左：
    主      文
原判決關於施用第二級毒品暨定執行刑部分均撤銷。
乙○○連續施用第二級毒品，累犯，處有期徒刑陸月，如易科罰金以參佰元折算壹日
。
    事      實
一、乙○○前因施用毒品案件，經臺灣彰化地方法院以八十九年度毒聲字第三三○號
    裁定觀察勒戒後，認無繼續施用毒品傾向，由臺灣彰化地方法院檢察署檢察官以
    八十九年度毒偵字第四八八號及第八四六號為不起訴處分確定，又因施用毒品案
    件，經同院以八十九年度毒聲字第二九六九號裁定觀察勒戒後，仍認無繼續施用
    毒品傾向，再由臺灣彰化地方法院檢察署檢察官以八十九年度毒偵字第二七六四
    、二九六三號為不起訴處分確定，再因施用毒品案件，由臺灣彰化地方法院檢察
    署檢察官以八十九年度毒偵字第五六七六號提起公訴並聲請強制戒治，經同院以
    九十年易字第二二四號判處有期徒刑四月確定，於九十二年二月十四日執行完畢
    ，強制戒治部分，則經同院以八十九年度毒聲字第五九八六號裁定令入戒治處所
    施以強制戒治，於九十年十月九日停止戒治出所並付保護管束，已於九十一年二
    月二十八日保護管束期滿未經撤銷保護管束，視為強制戒治執行完畢釋放，詎仍
    不知悔改，於前揭強制戒治執行完畢釋放後五年內，復基於施用第一級毒品海洛
    因之概括犯意，自九十二年五月某日起，至九十四年一月四日晚上某時止，在其
    位於彰化縣田中鎮○○里○○路○段五五二號之住所及其他不固定之地點等處，
    以將海洛因混合礦泉水後用針筒注射體內之方式，及每天施用二次之頻率，連續
    施用第一級毒品海洛因多次（經原審判決有期徒刑九月，未據上訴，業已確定）
    。另行起意，基於施用第二級毒品安非他命之概括犯意，於九十三年八月十四日
    或十五日某時許，在彰化縣田尾鄉友人住處，以將安非他命置於玻璃球中再點火
    加熱使生煙吸用之方式，施用第二級毒品安非他命一次。嗣於九十三年八月十七
    日下午一時五十分許，在彰化縣永靖鄉○○村○○路活動中心旁為警查獲，並扣
    得其所有，預備供其施用海洛因犯罪所用之注射針筒一支及第一級毒品海洛因一
    包（淨重○．一五公克）。乙○○經檢察官限制住居後，仍基於上開概括犯意，
    自九十二年七月間起至九十四年一月五日止，在彰化縣田尾鄉○○路旁等地點，
    多次不定期施用安非他命，經警於九十四年一月五日十四時三十分許，在彰化縣
    田尾鄉○○路○段一四五巷五號前查獲，採取尿液送驗結果，始查悉上情。
二、案經彰化縣警察局員林分局報告臺灣彰化地方法院檢察署檢察官偵查起訴，暨由
    該署檢察官移送本院併辦。
    理      由
一、被告乙○○於原審準備程序中，就右揭犯罪事實為有罪之陳述，且所犯係死刑、
    無期徒刑、最輕本刑為三年以上有期徒刑以外之罪，經原審合議庭依刑事訴訟法
    第二百七十三條之一第一項之規定，裁定由法官一人獨任進行簡式審判程序，合
    先敘明。
二、右揭犯罪事實，業據被告乙○○，於原審及本院審理中坦承不諱，且被告第一次
    時地獲案後，經警採其尿液送驗之結果，呈甲基安非他命陽性反應之情事，有彰
    化縣警察局員林分局委託檢驗尿液代號與真實姓名對照認證單、中山醫學大學附
    設醫院中港分院九十三年十月五日中山醫港九三川吉字第九三○○六六號函附之
    藥物濫用檢測中心確認結果報告一份附卷可稽，足見被告上開之自白，核與事實
    相符，自堪採信。再者，被告第二次被查獲所採取尿液送驗結果，亦呈安非他命
    陽性反應之情節，有彰化縣衛生局尿液檢驗成績書在卷可稽（參見六七八號偵查
    卷七頁背面），堪認被告之自白，洵堪採信。此外，被告前因施用毒品案件，經
    原審以八十九年度毒聲字第二九六九號裁定觀察勒戒後，認無繼續施用毒品傾向
    ，由臺灣彰化地方法院檢察署檢察官以八十九年度毒偵字第二七六四、二九六三
    號為不起訴處分確定；又因施用毒品案件，由臺灣彰化地方法院檢察署檢察官聲
    請強制戒治，經原審以八十九年度毒聲字第五九八六號裁定令入戒治處所施以強
    制戒治，於九十年十月九日停止戒治出所並付保護管束，已於九十一年二月二十
    八日保護管束期滿未經撤銷保護管束，視為強制戒治執行完畢釋放，此有臺灣高
    等法院被告全國前案紀錄表一份在卷可按，從而，本案事證已臻明確，被告連續
    施用第二級毒品安非他命犯行，洵堪認定，應依法論科。
三、核被告所為，係犯毒品危害防制條例第十條第二項施用第二級毒品罪。其為供己
    施用而於施用前後持有安非他命之低度行為，各為其施用之高度行為所吸收，均
    不另論罪。被告先後多次施用第二級毒品犯行，時間緊接，所犯係構成要件相同
    之罪名，顯係基於概括犯意反覆為之，應依連續犯之規定論以一罪，並依法加重
    其刑。被告被起訴以外之犯行，核與起訴部分有連續犯關係，自為起訴效力所及
    ，並經檢察官移請本院併辦，本院自應一併審理。被告所犯連續施用第二級毒品
    罪，與已判決確定之施用第一級毒品罪，犯意各別，罪名有異，應予分論併罰。
    被告曾因施用毒品案件，經原審以九十年易字第二二四號判處有期徒刑四月確定
    ，業於九十二年二月十四日執行完畢，有臺灣高等法院被告全國前案紀錄表乙紙
    附卷可憑，其受此有期徒刑執行完畢後，五年以內再犯有期徒刑以上之罪，核為
    累犯，應依法遞予加重其刑。原審經審理之結果，認被告罪證明確，予以論科，
    固非無見，但原判決未及就併辦案情一併審理，自有違誤。檢察官執此指摘原判
    決此部分不當，自為有理由，應由本院就該部分暨定執行刑部分均撤銷改判。爰
    審酌被告犯罪之動機、目的係因施用毒品之習性難以戒除，其犯罪手段僅係戕害
    自己之身心、施用毒品次數、時間及犯後坦承犯行，態度良好等一切情狀，量處
    如主文第二項所示之刑，並依法諭知易科罰金之折算標準，以示懲儆。
據上論斷，應依刑事訴訟法第三百六十九條第一項前段、第三百六十四條、第二百九
十九條第一項前段，毒品危害防制條例第十條第二項，刑法第十一條前段、第五十六
條、第四十七條、第四十一條第一項前段，罰金罰鍰提高標準條例第二條前段，判決
如主文。
本案經檢察官甲○○到庭執行職務。
中      華      民      國　    九十四     年     四      月   二十九 　日
                                臺灣高等法院臺中分院刑事第一庭
                                      審判長法　官　陳　紀　綱
                                            法　官　陳　登　源
                                            法  官  蔡　聰　明
右正本證明與原本無異。
不得上訴。
                                            書記官　郭  振　祥
中      華      民      國　    九十四     年     四      月   二十九 　日
毒品危害防制條例第十條第二項：
施用第二級毒品者，處三年以下有期徒刑。
                                                                        Ｉ
